【裁判字號】    95,訴,3465
【裁判日期】    951115
【裁判案由】    清償借款
【裁判全文】
臺灣高雄地方法院民事判決              95年度訴字第3465號
原      告  台灣中小企業銀行股份有限公司
法定代理人  丙○○
訴訟代理人  甲○○
被      告  乙○○
被告兼上一人
訴訟代理人  曾蓮卿
上列當事人間清償借款事件，經本院於民國95年11月7 日言詞辯
論終結，判決如下：
  主  文
被告曾蓮卿、乙○○應連帶給付原告新台幣貳佰零貳萬壹仟肆佰
伍拾參元，及如附表(一)所示之利息、違約金。
被告曾蓮卿應給付原告新台幣貳萬捌仟壹佰貳拾貳元，及如附表
(二)所示之利息、違約金。
訴訟費用由被告連帶負擔一○○分之九九，其餘由被告曾蓮卿負
擔。
本判決第一項於原告提供新臺幣陸拾捌萬元供擔保後，得假執行
。
本判決第二項得假執行。
  事實及理由
一、原告起訴主張：
  (一)被告曾蓮卿(1)於民國90年6 月19日邀同被告乙○○為連帶保
    證人而向伊借款新台幣（下同）2,200,000 （即附表(一)編號
    所示借款），約定借款期限自90年6 月26日起至110 年6
    月26日止，前3 年按月付息，第4 年起按月平均攤還本息，
    利息按伊公布之基準利率加碼年息2.5%碼機動計付。未按期
    履行即喪失期限利益而全部債務視為到期，除按約定利率計
    算遲延利息外，其逾期在6 個月以內者，按上開利率10% 、
    逾期在6 個月以上者，其超過6 個月部分，按上開利率20 %
    計算違約金。(2)被告曾蓮卿同時又邀同被告乙○○為連帶保
    證人而向伊借款300,000 （即附表(一)編號所示借款），約
    定借款期限自90年6 月26日起至95年6 月26日止，並按月平
    均攤還本息，利息按年息8.65% 計付，於基本放款利率調整
    時，改按基本放款利率加年息0.18% 計付；未按期履行即喪
    失期限利益而全部債務視為到期，除按約定利率計算遲延利
    息外，其逾期在6 個月以內者，按上開利率10 %、逾期清償
    在6 個月以上者，其超過6 個月部分，按上開利率20% 計算
    違約金。嗣被告曾蓮卿就附表(一)編號所示借款，僅繳款至
    95年6 月26日，尚積欠如附表(一)編號所示本金、利息及違
    約金未清償；另就附表(一)編號借款部分，僅繳款至95年4
    月26日，尚餘附表(一)編號所示之本金、利息及違約金未清
    償，迭經催討，均置之不理。而被告乙○○為上開債務之連
    帶保證人，依法亦應負連帶給付責任。爰本於消費借貸及連
    帶保證之法律關係，提起本訴，求為判決如主文第一項所示
    。
  (二)被告曾蓮卿另於90年6 月22日向原告申請信用卡使用，依約
    定被告曾蓮卿得在核定之信用額度內持信用卡向原告之特約
    商店消費，由原告墊款後，再由被告償還，逾期則加計年息
    15.59%之利息，如未按期履行，其逾期在6 個月以內者，按
    上開利率10% 、逾期清償在6 個月以上者，其超過6 個月部
    分，按上開利率20% 計算違約金。截至95年7 月止，被告曾
    蓮卿尚有如附表(二)所示之本金、利息及違約金未清償。爰本
    於信用卡使用契約之法律關係，求為判決如主文第二項所示
    。
二、原告主張之事實，業據提出與其所述相符之台灣企銀個人購
    車及購屋貸款定型化契約及輔助勞工建購住宅貸款增補條款
    契約書、授信契約書、借據、國際信用卡申請書、電腦連線
    資料表、放款利率歷史資料表等件為證，復為被告所不爭執
    ，自勘信為真實。
四、按借用人應於約定期限內，返還與借用物種類、品質、數量
    相同之物；遲延之債務，以支付金錢為標的者，債權人得請
    求依法定利率計算之遲延利息，但約定利率較高者，仍從其
    約定利息；當事人得約定債務人不履行債務時，應支付違約
    金，民法第478 條前段、第233 條第1 項、第250 條第1 項
    分別規定甚詳。次按數人負同一債務，明示對於債權人各負
    全部給付之責任者，為連帶債務，民法第272 條第1 項已有
    明文，而所謂連帶保證債務，係指保證人與主債務人負同一
    債務，對於債權人各負全部給付之責任者而言，最高法院45
    年度第1426號判例意旨可資參照。又按連帶債務人之債權人
    ，得對於債務人中之一人或數人，或其全體，同時或先後請
    求全部或一部之給付，且連帶債務未全部履行前，全體債務
    人仍負連帶責任，民法第273 條亦定有明文。本件被告曾蓮
    卿未依約清償前揭本息，依其與原告間之約定，全部債務視
    為到期，而尚欠上述借款、利息、違約金未予清償，被告乙
    ○○為該債務之連帶保證人，依前開規定，應負連帶清償責
    任。從而，原告依消費借貸、連帶保證及信用卡使用契約之
    法律關係，請求被告連帶給付如主文所示欠款、利息及違約
    金，洵屬有據，應予准許。
五、本判決主文第一項部分，原告陳明願供擔保請准宣告假執行
    ，爰酌定相當之擔保金准許之；另主文第二項部分，所命給
    付之金額未逾50萬元，爰依職權宣告假執行。
六、結論：原告之訴為有理由，依民事訴訟法第85條第2 項、第
    389 條第1 項第5 款、第390 條第2 項，判決如主文。
中    華    民    國    95    年    11    月    15    日
                  民事鳳山分庭  法  官  高英賓
正本係照原本作成。
如對本判決上訴，須於判決送達後20日內向本院提出上訴狀。
中    華    民    國    95    年    11    月    15    日
                                書記官  李崑良
附表(一)
┌─┬─────┬─────┬─────┬─────┬─────┬─────────────┐
│編│ 初貸金額 │ 未償金額 │借款期間  │利息起算日│利      息│違          約          金│
│號│ (新臺幣) │ (新臺幣) │ (民國)   │  (民國)  │          │                          │
├─┼─────┼─────┼─────┼─────┼─────┼─────────────┤
││2,200,000 │2,007,589 │90年6 月26│95年6 月27│年息7.48% │自95年7 月27日起至清償日止│
│  │元        │元        │日起至110 │日起至清償│          │，逾期在6 個以內者，按上開│
│  │          │          │年6 月26日│日止      │          │利率10% ，超過6 個月按上開│
│  │          │          │止        │          │          │利率20% 計算。            │
├─┼─────┼─────┼─────┼─────┼─────┼─────────────┤
││300,000元 │13,864元  │90年6 月26│95年4 月27│年息8.503%│自95年5 月27日起至清償日止│
│  │          │          │日起至95年│日起至清償│          │，逾期在6 個以內者，按上開│
│  │          │          │6月26日止 │日止      │          │利率10% ，超過6 個月按上開│
│  │          │          │          │          │          │利率20% 計算。            │
└─┴─────┴─────┴─────┴─────┴─────┴─────────────┘
附表(二)
┌─┬─────┬─────┬─────┬─────┬─────┬─────────────┐
│編│ 初貸金額 │ 未償金額 │借款期間  │利息起算日│利      息│違          約          金│
│號│ (新臺幣) │ (新臺幣) │ (民國)   │  (民國)  │          │                          │
├─┼─────┼─────┼─────┼─────┼─────┼─────────────┤
│  │ (信用卡) │28,122元  │          │95年7月8日│年息15.59%│自95年8月8日起至清償日止  │
│  │          │          │          │起至清償日│          │，逾期在6個以內者，按上開 │
│  │          │          │          │止        │          │利率10%，超過6個月按上開利│
│  │          │          │          │          │          │率20%計算。               │
└─┴─────┴─────┴─────┴─────┴─────┴─────────────┘


司法院資訊處製作；財團法人民間司法改革基金會備份。
